臺灣高等法院臺南分院刑事判決
　　　　　　　　　　　　　　 94年度交上訴字第693號　Ａ
上　訴　人
即　被　告　甲○○
上列上訴人因公共危險等案件，不服臺灣雲林地方法院94年度交
訴字第22號中華民國94年6月24日第一審判決（起訴案號：臺灣
雲林地方法院檢察署94年度偵字第1468號），提起上訴，本院判
決如下：
    主  文
上訴駁回。
    事  實
一、甲○○前因犯肅清煙毒條例、麻醉藥品管理條例、贓物、竊
    盜及毒品危害防制條例案件，經法院分別判處有期徒刑2年1
    月、1年2月、3月、6月、1年2月，並均確定在案，於民國92
    年07月14日假釋出獄，於同年10月14日縮短刑期執行完畢（
    構成累犯）。甲○○於94年03月27日凌晨1點多，駕駛車號
    SN-8 541號自小客車，沿雲林縣東勢鄉縣○○村由北
    往南行駛於內側快車道上。甲○○本應注意車前狀況，隨時
    採取必要之安全措施，且依當時情況，天候晴、路面乾燥無
    缺陷、無障礙物、視距良好，別無不能注意之情事。適周盾
    騎乘腳踏車，違規逆向（由南往北）行駛於甲○○之車道上
    。詎甲○○疏未注意車前狀況，猶以時速約60公里之車速直
    行，見周盾行影在前，甲○○亦疏未注意踩緊煞車，或採取
    其他必要之防避措施，而僅偏右閃避，於同日凌晨約1時30
    分許，在上開路段6˙4公里處，甲○○駕駛之上開自小客車
    左前側，碰撞周盾騎乘腳踏車前輪，致周盾彈撞自小客車擋
    風玻璃左側，人車倒地，受有頭蓋骨破裂骨折、出血性休克
    之重創，當場死亡。甲○○發現肇事，未下車查看，其為避
    免賠償責任，竟另起犯意，駕車逃逸，且因緊張，於逃逸數
    分鐘後，駕車不慎駛入路旁水溝，動彈不得。甲○○趕緊打
    電話請不知情之友人前來載其返家。次日，甲○○請吊車將
    上開肇事車輛吊至雲林縣臺西鄉○○村○○路159號「源興
    汽車修配廠」修理。嗣於94年03月28日下午02 時30分許，
    在「源興汽車修配廠」為警發現甲○○駕駛之肇事車輛，經
    比對現場散落物，而循線查獲。
二、案經台灣雲林地方法院檢察署檢察官相驗後自動檢舉偵辦及
    死者之子乙○○訴由雲林縣警察局台西分局報請台灣雲林地
    方法院檢察署檢察官偵查起訴。
    理  由
一、上開事實，有(一)被告甲○○於本院審理中之自白、及其於警
    詢、檢察官面前之自白筆錄、(二)警方製作之道路交通事故現
    場圖、調查報告表、(三)車禍現場照片、周盾騎乘之腳踏車受
    損照片、(四)被告駕駛車輛之照片、(五)檢察官指揮製作之勘驗
    筆錄、相驗屍體證明書、驗斷書、(六)周盾之子乙○○之指訴
    筆錄、(七)雲林縣水林鄉調解委員會調解書、(八)臺灣高等法院
    被告全國前案紀錄表等足資為證。事證明確。
二、核被告所為，係犯刑法第185條之4肇事逃逸罪及第276條第1
    項之過失致死罪，二罪間，犯意各別，罪名不同，應分論併
    罰。被告曾犯肅清煙毒條例等罪，經判決確定，於92年10月
    14日執行完畢，有被告全國前案記錄表可憑，五年以內再犯
    本件有期徒刑以上之罪，為累犯，依刑法第四十七條規定加
    重其刑。
三、原審因予適用刑法第185條之4、第276條第1項、第47條、第
    51條第5款、罰金罰鍰提高標準條例第1條前段，並審酌被告
    過失之情節、所生危害及已與被害人和解等一切情狀，就過
    失致死部分，量處有期徒刑三月；就肇事逃逸部分，量處有
    期徒刑柒月，並應執行刑為有期徒刑捌月。本院核其認事用
    法俱無不合，量刑亦稱妥適，被告上訴意旨指摘量刑太重，
    並無可取，為無理由，應予駁回。
據上論結，應依刑事訴訟法第368條，判決如主文。
本案經檢察官趙中岳到庭執行職務。
中　　華　　民　　國　　94　　年　　10　　月　　19　　日
                  刑事第三庭　　審判長法　官　陳義仲
                                      法　官　宋明蒼
                                      法　官　楊子莊
以上正本證明與原本無異。
肇事逃逸罪部分如不服本判決，應於收受本判決後十日內向本院
提出上訴書狀。其未敘述上訴理由者並得於提起上訴後十日內向
本院補提理由書狀（均須按他造當事人之人數附繕本）「切勿逕
送上級法院」。
過失致死罪部分不得上訴。
　　　　　　　　　　　　　　　　　　　書記官　王全龍
中　　華　　民　　國　　94　　年　　10　　月　　21　　日
附錄法條：
中華民國刑法第185條之4
駕駛動力交通工具肇事，致人死傷而逃逸者，處六月以上五年以
下有期徒刑。
中華民國刑法第276條
因過失致人於死者，處二年以下有期徒刑、拘役或二千元以下罰
金。
從事業務之人，因業務上之過失犯前項之罪者，處五年以下有期
徒刑或拘役，得併科3000元以下罰金。
